臺灣高雄地方法院刑事判決　　　　　　　　　　　　九十三年度易字第一二０三號
　　公　訴　人　臺灣高雄地方法院檢察署檢察官
　　被　　　告　乙○○　男　四.
右列被告因竊盜案件，經檢察官提起公訴（九十三年度偵字第一一八０四號），本院
判決如左：
    主  文
乙○○連續攜帶兇器竊盜，累犯，處有期徒刑拾月。扣案鐵鉗壹支沒收。
      事  實
一、乙○○前因違反肅清煙毒條例案件，經台灣高雄地方法院以八十三年度訴字第四
    二二九號判處有期徒刑三年六月確定，甫於民國九十二年二月二十七日執行完畢
    。詎猶不知悔改，復基於意圖為自己不法所有之概括犯意，於九十三年六月一日
    下午二時許，騎乘車牌號碼ＬＣＨ－９５０號重型機車，前往高雄縣大寮鄉○○
    村○○○○道路旁，持客觀上可為凶器之鐵鉗一支，以鐵鉗剪取丙○○所有、裝
    置於產業道路旁之農用抽水馬達電線一段（聯絡路旁電線桿用，長約三公尺）行
    竊得手，竟食髓知味，又於同年月三日凌晨五時許，攜帶客觀上足資為凶器使用
    之鐵鉗一支，再次前往上址，掀開丙○○所有之前開抽水馬達塑膠蓋，著手行竊
    馬達之際，適為丙○○發現報警查獲，始未得逞，並於乙○○身上起出其所有供
    竊盜所用之鐵鉗一支。
二、案經被害人丙○○訴由高雄縣政府警察局林園分局報請臺灣高雄地方法院檢察署
    檢察官偵查起訴。
      理  由
一、訊據被告乙○○矢口否認有上揭犯罪事實，辯稱：案發當時只是在馬達旁抽菸，
    並無竊取被害人之電線，扣案之物品係供工作用，並非用來竊盜云云，然被告於
    警訊時坦承有於九十三年六月一日下午二時許，在高雄縣大寮鄉○○村○○○○
    道路旁，以鐵鉗竊取丙○○所有之農用抽水馬達電線一段，而扣案之鐵鉗係從其
    褲袋取出等情（參見警卷第二頁及第四頁），核與證人即被害人丙○○迭於警訊
    中及本院審理時證訴被告於九十三年六月一日下午二時許，騎乘後三碼為九五０
    號之黑色重型機車，至高雄縣大寮鄉○○村○○○道路竊取其所有抽水馬達之電
    線等情相符，復有現場被竊電線及被告自承丟棄竊取電線之照片三幀可資佐證，
    又被告被查獲時所騎乘之機車車牌後三碼確為九五０號，並且機車機身顏色確為
    黑色，有照片一紙附卷可憑，另被告被查獲時亦其身上起出鐵鉗一支，足認被告
    於警訊中就此部分之自白與事實相符，自可採憑，被告於偵查中及本院審理時雖
    改口係怕遭被害人及村民毆打始承認竊盜犯行，然從被告於警訊中對於起訴事實
    中之竊盜犯行並非全部坦承，若被害人或其村民有威脅被告須坦承竊盜犯行，豈
    有容被告僅坦承部分竊盜犯行，另參以被告於本院準備程序中亦不爭執於九十三
    年六月一日下午二時許確實曾到案發現場（參見本院審理卷第八十頁），足認證
    人丙○○之於警訊中證述有於電線被竊之時追縱行竊之人至大寮鄉○○路並有清
    楚看到行竊之人的臉孔，而可以確認被告即為行竊之人等語（參見警卷第六頁）
    為真實，並且於本院審理時證人丙○○亦到庭證述否認有威脅被告要坦承竊盜犯
    行乙節（參見本院審理卷第九十四頁及第九十五頁），足認被告上開部分所辯，
    顯不足採。
二、至於被告雖自始矢口否認有於九十三年六月三日上午五時許，在前揭地點著手行
    竊被害人丙○○之抽水馬達電線，然查，被告並不否認有於上開時間出現在高雄
    縣大寮鄉○○村○○○道路被害人丙○○農地旁（參見本院審理卷第八十頁），
    且證人丙○○於偵查中及本院審理時明確證述看見被告在其田地掀開馬達等蓋子
    等情（參見偵查卷第十五頁及本院審理卷第九十五頁），復有案發現場被害人所
    有之抽水馬達蓋子被掀開之照片一紙在卷可查，另被告為警查獲自其褲袋被起出
    鐵鉗、手電筒各一支及板手二支，此有扣押物品目錄表及被告於警訊中之自承可
    資佐證。此外被告所為何事而至案發現場則前後供述不一，被告於警訊中係供稱
    是至該地運動等語（參見警卷第三頁），復於本院審理時供述係在該地等候被害
    人要質問為何於九十三年六月一日追趕我等語（參見本院審理卷第九十七頁），
    被告對於案發當時為何出現在案發地點前後供述已有不一致，且查被告住處距離
    案發地點約二個村莊，走路大約要一小時，亦據被告所自承（參見本院審理卷第
    九十七頁），被告大費周章於清晨五時許，騎乘機車至距住處甚遠之地方並且隨
    身攜帶鐵鉗等物及身穿襯衫、西裝褲及拖鞋從事運動，顯與一般從事晨運之人，
    不論從選擇運動之地點或身上穿著衣物，均有所不同：此外，被告既不知被害人
    何時會起床（參見本院審理卷第九十七頁），即無從得知被害人何時會至農地耕
    作，被告如何會於清晨五時許即至被害人所有之農地旁等候被害人，亦顯與事理
    有違。從而，被告前開所辯，應係卸責之詞不足採信，堪認被告於案發當時應係
    已選定被害人丙○○之抽水馬達電線，被告欲重施故計攜帶鐵鉗為工具欲竊取之
    ，已堪認定。本件事證明確，被告攜帶兇器竊盜犯行，亦堪認定。
三、按刑法第三百二十一條第一項第三款之攜帶兇器竊盜罪，係以行為人攜帶兇器竊
    盜為其加重條件，此所謂兇器，其種類並無限制，凡客觀上足對人之生命、身體
    、安全構成威脅，具有危險性之器械均屬之，且祇須行竊時攜帶此種具有危險性
    之兇器為已足，並不以攜帶之初有行兇之意圖為必要（最高法院七十九年台上字
    第五二五三號判例參照）。查被告二次持以行竊之鐵鉗，質地堅硬銳利，客觀上
    對人身安全顯有危害，足供兇器使用，有照片一幀在卷可參（參見警卷第十四頁
    ）。故核被告第一次竊盜行為，係犯刑法第三百二十一條第一項第三款之攜帶兇
    器竊盜罪；被告於九十三年六月三日持鐵鉗並著手開啟抽水馬達之蓋子以竊取電
    線，然未竊得財物，尚屬未遂階段，核被告該部分所為，係犯刑法第三百二十一
    條第二項、第一項第三款之攜帶兇器竊盜未遂罪。又被告先後二次攜帶兇器竊盜
    犯行，一次加重竊盜既遂、一次加重竊盜未遂，時間緊接，所犯罪名相同，顯係
    基於概括犯意反覆為之，為連續犯，應依刑法第五十六條規定，應從一重之攜帶
    兇器竊盜既遂罪處斷。末查，被告前因違反肅清煙毒條例案件，經台灣高雄地方
    法院以八十三年度訴字第四二二九號判處有期徒刑三年六月確定，甫於民國九十
    二年二月二十七日執行完畢，此有本院被告全國前案紀錄表及臺灣高雄地方法院
    檢察署刑案資料查註紀錄表各一份附卷可參，其前受有期徒刑之執行完畢，於五
    年以內再犯本件最重本刑為有期徒刑以上之罪，為累犯，應依刑法第四十七條之
    規定，遞加重其刑。爰審酌被告為貪圖小利，不思正當工作以賺取金錢，而持具
    有危險性之鐵鉗行竊，危害社會安寧，並因而造成被害人之損失與不便，惟念及
    其所竊財物之價值非高等一切情狀，量處主文所示之刑。扣案之鐵鉗一支，為被
    告所有用以行竊之物，業據被告於警訊供承在卷，爰依刑法第三十八條第一項第
    二款之規定，併予宣告沒收；至於扣案之手電筒一支、板手二支，雖為被告所有
    ，但無證據證明係供犯罪所用或預備供犯罪之用，爰不宣告沒收，併此敘明。
據上論斷，應依刑事訴訟法第第二百九十九條第一項前段、刑法第五十六條、第三百
二十一條第一項第三款、第五十六條、第三十八條第一項第二款，判決如主文。
本案經檢察官甲○○到庭執行職務。
中        華        民          國      九十四    年   三   月  十六    日
                              臺灣高雄地方法院刑事庭
                                  審判長法官  邱明弘
                                        法官  胡宜如
                                        法官  廖建瑜
右正本證明與原本無異。
如不服本判決，應於收受送達後十日內向本院提出上訴書狀。
　　　　　　　　　　　　　　　　　　　書記官  王世雄
中        華        民          國      九十四    年   三   月  十六    日
中華民國刑法第三百二十一條
犯竊盜罪而有左列情形之一者，處六月以上、五年以下有期徒刑：
三  攜帶兇器而犯之者。
